---
title: "HW5"
author: "生技一何佳儀b06b02003"
date: "2017年12月16日"
output: html_document
---
#登革熱病例分析
##套件安裝
```{r}
library(readr)
library(dplyr)
library(ggplot2)
library(Hmisc)
library(e1071)
```
##讀入資料
```{r}
Dengue <- read_csv("C:/Users/angel/Desktop/github/Dengue.csv")
Dengue = Dengue[,-1]
attach(Dengue)
Dengue$city = as.factor(city)
Dengue$gender = as.factor(gender)
Dengue$foreign = as.factor(foreign)
Dengue$age = as.factor(age)
head(Dengue)
```
##SVM分析
###預測此病例是否為境外移入
```{r}
testID = sample(1:nrow(Dengue),100,replace=FALSE)
x = subset(Dengue[testID,],select = -foreign)
y = Dengue$foreign[testID]
svm_model = svm(foreign ~., data = Dengue[-testID,])
pred = predict(svm_model, x)
t = table(pred,y)
t
```
###計算此模型的正確率
```{r}
ac = (t[1,1]+t[2,2])/100
ac
```
##相關係數與迴歸分析
###計算年月與得登革熱人數的相關係數
```{r}
cy = Dengue %>% group_by(year) %>% summarise(count=sum(count))
cor(cy$count,cy$year)
cm = Dengue %>% group_by(month) %>% summarise(count=sum(count))
cor(cm$count,cm$month)
```
###由結果可知兩者皆與得登革熱人數呈正相關,畫出迴歸圖形看看
```{r}
result1 = lm(cy$count ~ cy$year)
plot(cy$year, cy$count, pch = 16, cex = 1.3, col = "blue",
     xlab = "Year", ylab = "Number of Patient")
abline(result1)
result2 = lm(cm$count ~ cm$month)
plot(cm$month, cm$count, pch = 16, cex = 1.3, col = "blue",
     xlab = "Month", ylab = "Number of Patient")
abline(result2)
```

###由圖形可看出,得登革熱人數在2014和2015年飆高,月份上則是從七八月開始增加,到十二月又開始減少


##T檢定
###我以性別對得登革熱人數的影響進行T檢定,首先先畫出盒型圖,由於人數分布較為分散,故我取了log
```{r}
cg = Dengue %>% group_by(year,month,gender) %>% summarise(count=sum(count))
require(ggplot2)
ggplot(data = cg, aes(x = gender, y = log10(count))) +
  geom_boxplot() + coord_flip() +
  labs( y = 'Log10 of Patient Number', x = 'gender')
```

###接著進行T檢定
```{r}
t.test(count ~ gender, data = cg)
```
###p-value為0.9818 > 0.05,故無法否認虛無假說,即男女得到登革熱的人數是一樣的


##ANOVA檢定
###分析年齡對得登革熱人數的影響,首先定出年齡層的順序
```{r}
ca = Dengue %>% group_by(year,month,age) %>% summarise(count=sum(count))
ca$age <- factor(ca$age, levels = c('0','1','2','3','4',
                                            '5-9','10-14','15-19',
                                            '20-24','25-29','30-34',
                                            '35-39','40-44','45-49',
                                            '50-54','55-59','60-64',
                                            '65-69','70+'))
```
###看不同年齡層平均每月得登革熱的人數,加上信賴區間
```{r}
ggplot(data = ca, 
       aes(x = age, y = count)) +
  stat_summary(fun.data = 'mean_cl_boot', size = 1) +
  scale_y_continuous(breaks = seq(500, 660, by = 20)) +
  geom_hline(yintercept = mean(ca$age) , 
             linetype = 'dotted') +
  labs(x = '年齡層', y = '每月得登革熱的人數') +
  coord_flip()
```

###從圖形看起來,得登革熱人數隨年齡升高而增加,且年齡越高人數分布越分散,用ANOVA檢定看看
```{r}
anova(a <- lm(count ~ age, data = ca))
```
###從p-value為0.2579 > 0.05可知,年齡對得登革熱人數的影響不大

###接下來分析地區對得登革熱人數的影響
```{r}
cc = Dengue %>% group_by(year,month,city) %>% summarise(count=sum(count))
anova(c <- lm(count ~ city, data = cc))
```
###由p-value = 0.0004486 < 0.05可知,不同地區得登革熱人數確有差異,畫圖看看
```{r}
ggplot(data = cc, 
       aes(x = city, y = count)) +
  stat_summary(fun.data = 'mean_cl_boot', size = 1) +
  scale_y_continuous(breaks = seq(500, 660, by = 20)) +
  geom_hline(yintercept = mean(cc$city) , 
             linetype = 'dotted') +
  labs(x = '縣市', y = '每月得登革熱的人數') +
  coord_flip()
```

###由圖可知,高雄市和台南市得登革熱的人數明顯高於其他地區


